ACORDAO-COMPLETO-2410207

ACÓRDÃO DE RELAÇÃO

ACÓRDÃO DE RELAÇÃO 5550/2020 ATA 15/2020 - SEGUNDA CÂMARA

Acórdão 5550/2020-TCU-Segunda Câmara
Trata-se de recurso de reconsideração interposto por José Leonel de Moura contra o Acórdão 6789/2017-TCU-Segunda Câmara, que julgou irregulares suas contas especiais e condenou-o ao pagamento de débito e multa em razão da inexecução do objeto do Convênio 49/2008 (Siafi 650126) , firmado entre a Fundação Nacional de Saúde (Funasa) e o Município de Mulungu/PB para realização de melhorias habitacionais visando ao controle da doença de Chagas no município.
Considerando a intempestividade do recurso, eis que, notificado em 21/8/2017 (peça 25) , o recorrente interpôs o presente expediente em 15/4/2020 (peça 36) ;
considerando que a peça também não se mostra apta a ser analisada à luz da exceção prevista no art. 285, §2º, do Regimento Interno, pois interposta fora do prazo de 180 dias estabelecido no normativo:
"Art. 285. De decisão definitiva em processo de prestação ou tomada de contas, inclusive especial, cabe recurso de reconsideração, com efeito suspensivo, para apreciação do colegiado que houver proferido a decisão recorrida, podendo ser formulado uma só vez e por escrito, pela parte ou pelo Ministério Público junto ao Tribunal, dentro do prazo de quinze dias, contados na forma prevista no art. 183.
 (...) 
§ 2º Não se conhecerá de recurso de reconsideração quando intempestivo, salvo em razão de superveniência de fatos novos e dentro do período de cento e oitenta dias contados do término do prazo indicado no caput, caso em que não terá efeito suspensivo."
considerando os pareceres uniformes da Secretaria de Recursos e do Ministério Público junto ao TCU;
os ministros do Tribunal de Contas da União, reunidos em sessão de 2ª Câmara, ACORDAM, por unanimidade, de acordo com os pareceres emitidos nos autos e com fundamento nos arts. 32, inciso I e parágrafo único, da Lei 8443/1992 e 285, caput e §2º, do Regimento Interno, em:
a) não conhecer do recurso de reconsideração, por ser intempestivo em período superior a 180 dias;
b) dar ciência desta deliberação, bem como da instrução à peça 37, ao recorrente e aos demais interessados.
1. Processo TC-Processo 023.440/2016-3 (RECURSO DE RECONSIDERAÇÃO - TOMADA DE CONTAS ESPECIAL) 
1.1. Apensos: TC Processo 030.298/2017-2 (COBRANÇA EXECUTIVA) ; TC Processo 030.299/2017-9 (COBRANÇA EXECUTIVA) 
1.2. Classe de Assunto: I.
1.3. Recorrente: José Leonel de Moura (CPF XXX.723.014-XX) .
1.4. Unidade: Município de Mulungu/PB.
1.5. Relatora: ministra Ana Arraes.
1.6. Representante do Ministério Público: procurador Sergio Ricardo Costa Caribé.
1.7. Relator da deliberação recorrida: ministro Aroldo Cedraz.
1.8. Unidade Técnica: Secretaria de Recursos (Serur) .
1.9. Representação legal: Pedro Freire de Souza Filho (não advogado) , representando José Leonel de Moura.
1.10. Determinações/Recomendações/Orientações: não há.

Segunda Câmara

Município de Mulungu/PB.

José Leonel de Moura (CPF XXX.723.014-XX).

ACORDAO-COMPLETO-2482485

Acórdão 2473/2022 - Plenário

ANA ARRAES

ministro Aroldo Cedraz.

Pedro Freire de Souza Filho (não advogado), representando José Leonel de Moura.

Procurador Sergio Ricardo Costa Caribé.

TOMADA DE CONTAS ESPECIAL (TCE)

Secretaria de Recursos (Serur).